【裁判字號】    97,交上易,306
【裁判日期】    971217
【裁判案由】    過失致死
【裁判全文】
臺灣高等法院刑事判決               97年度交上易字第306號
上  訴  人  臺灣桃園地方法院檢察署檢察官
被      告  甲○○
上列上訴人因過失致死案件，不服臺灣桃園地方法院97年度交易
字第191號，中華民國97年9月19日第一審判決（起訴案號：臺灣
桃園地方法院檢察署97年度偵字第10875號），提起上訴，本院
判決如下：
    主  文
原判決撤銷。
甲○○因過失致人於死，處有期徒刑拾月。
    事  實
本院認定之犯罪事實與原審判決書（如附件）事實欄之記載相同
，茲引用之。
    理  由
一、引用原判決書（如附件）理由欄所記載之證據。
二、原審因予論罪科刑，固非無見。惟查：按刑事審判旨在實現
    刑罰權分配之正義，故法院對於有罪被告之科刑，固為實體
    法上賦予法院得為自由裁量之事項，但此項職權之行使，並
    非得恣意為之，仍應受罪刑相當原則之支配，審酌刑法第57
    條所列各款應注意之事項及一切情狀為之，使輕重得宜，罰
    當其罪，以契合法律授權之目的及社會之法律感情。而「犯
    罪行為人違反義務之程度」及「犯罪所生之危害或損害」及
    「犯罪後之態度」，分別為刑法第57條第8款、第9款及第10
    款規定科刑時應審酌之情狀之一，法院量刑時，自應併加以
    審慎斟酌，以求量刑之妥適。經查：被告駕車沿桃園縣龍潭
    鄉○○路由南往北行駛，於行經聖亭路、梅龍路交岔路口時
    ，應注意汽車行駛至交岔路口時，轉彎車應讓直行車先行，
    且依當時天候晴、夜間有照明、路面乾燥無缺陷、無障礙物
    、視距良好，並無不能注意情事，竟疏未注意即貿然左轉，
    適被害人謝俊成無照騎乘車牌號碼F5L－218號重型機車，沿
    聖亭路由北往南行駛，亦未注意車前狀況及採取必要安全措
    施，復以60至70公里之速度超速行駛，致被告閃避不及，與
    被害人騎乘之重型機車發生撞擊，被害人因此受有頭部外傷
    、兩股骨骨折併多處挫傷之傷害，嗣經送醫急救，仍因顱內
    出血併神經性休克死亡，為原審所認定之事實，復為被告所
    不爭執，足見被告係肇事主因，是雖被害人與有過失，且犯
    罪後已賠償被害人家屬20萬元，但以被告對於前開義務違反
    之程度尚非輕微，且剝奪被害人生命權，犯罪後復未與被害
    人家屬達成和解，自應受相當之非難，乃原審僅量處被告有
    期徒刑6月，並諭知如易科罰金，以新臺幣1千元折算1日，
    尚無法撫慰被害人家屬心靈，並修復雙方感情，難謂輕重得
    宜，罰當其罪。公訴人上訴意旨，循被害人家屬乙○○請求
    ，以上開具體事由指摘原判決量刑過輕，為有理由，應予撤
    銷改判。爰審酌被告過失程度、被害人與有過失、被告犯後
    坦承犯行，迄今仍未與被害人家屬達成和解及前開犯罪之一
    切情狀，量處如主文第2項所示之刑。
據上論結，應依刑事訴訟法第369條第1項前段、第373條、第364
條、第299條第1項前段、刑法第276條第1項、第62條前段、刑法
施行法第1條之1第1項、第2項前段，判決如主文。
本案經檢察官侯千姬到庭執行職務。
中    華    民    國    97    年    12    月    17    日
                  刑事第十七庭  審判長法  官  趙功恆
                                      法  官  陳憲裕
                                      法  官  高明哲
以上正本證明與原本無異。
不得上訴。
                                      書記官  梁淑時
中    華    民    國    97    年    12    月    17    日
附錄：本案論罪科刑法條全文
刑法第276 條（過失致死罪）
因過失致人於死者，處2年以下有期徒刑、拘役或2千元以下罰金
。
從事業務之人，因業務上之過失犯前項之罪者，處 5 年以下有期
徒刑或拘役，得併科3 千元以下罰金。


司法院資訊處製作；財團法人民間司法改革基金會備份。
